臺灣嘉義地方法院民事判決
110年度簡字第49號
原      告  林俊彥  
訴訟代理人  吳晉賢律師
被      告  鍾素珠  

訴訟代理人  賴一帆律師
上列當事人間請求損害賠償事件，經本院於民國110年11月10 日
言詞辯論終結，判決如下：
    主  文
被告應給付原告新臺幣（下同）480,894元，及自民國110年1月2
3日起至清償日止，按年息百分之5計算之利息。
原告其餘之訴駁回。
訴訟費用由被告負擔百分之32，由原告負擔百分之68。
本判決第一項原告勝訴部分得假執行。但被告以480,894元為原
告預供擔保，得免為假執行。
原告其餘執行之聲請駁回。
    事實及理由
壹、程序事項：
一、民事訴訟法第427條第2項在民國109年12月30日增訂第11款
    ，規定「本於道路交通事故有所請求而涉訟者」，不論其標
    的金額或價額，一律適用簡易程序，前述增訂條文已經在11
    0年1月23日公佈施行，依據民事訴訟法施行法第4條之1第1
    款、第12條第10項規定，本件應該改行簡易程序。
二、按訴狀送達後，原告不得將原訴變更或追加他訴。但請求之
    基礎事實同一者、擴張或減縮應受判決事項之聲明者，不在
    此限，民事訴訟法第255條第1項第2款、第3款定有明文。原
    告提起本件訴訟時，原請求金額為575萬元，嗣於訴訟中擴
    張為7,111,181元，有民事變更訴之聲明狀可佐（本院卷第1
    47頁），核僅屬擴張應受判決事項聲明，且請求之基礎事實
    同一，揆諸前揭說明，於法並無不合。
參、實體方面：
一、原告起訴主張：
（一）被告於109年7月4日11時58分，駕駛車牌號碼0000-00號自
      用小客車，沿嘉義縣梅山鄉梅北村工業一路西往東方向行
      駛，行至該路段21號前，適原告騎乘車牌號碼000-0000號
      大型重型機車，沿同路段東往西方向行駛至上開地點，被
      告竟疏未注意對向來車而貿然跨越分向限制線(雙黃線)左
      轉，與原告之車身發生撞擊（下稱本件車禍），原告因而
      人車倒地，受有右側股骨轉子下骨折、右側第4、5、6肋
      骨骨折等傷害。
（二）爰依民法第184條第1項前段、第191條之2、第193條第1項
      、第195條第1項前段、第213條，請求被告賠償，其金額
      及項目詳列如下：
   1、醫療費用：原告至110年2月底，支出醫療費用102,788元
      。
   2、醫療用品費4,850元。
   3、交通費用：原告受傷至大林慈濟醫院回診治療11趟，從原
      告住家到醫院單趟車資為615元，因此增加生活上所需計6
      ,765元。
　 4、看護費用：原告受傷出院後，需專人照顧3個月，以每日2
      ,200元計算，計198,000元。
   5、機車維修費：原告之機車因車禍受損，修復費用159,603
      元。
   6、不能工作之損失：
      原告於109年7月4日受傷住院，於同年月13日出院，需專
      人照顧3個月，需休養7個月，原告受有7個月不能工作之
      損失。原告獨資設立「諭盟水電工程行」，於109年1月至
      6月之銷售額總計4,962,150元。7個月不能工作之損失計5
      ,789,175元。
   7、精神慰撫金：原告因系爭車禍事故受有前揭傷害，導致家
      庭生活丕變，身心飽受痛苦及折磨，請求賠償精神慰撫金
      85萬元。
（三）訴之聲明：
   1、被告應給付原告7,111,181元，及自起訴狀繕本送達之翌
      日起至清償之日止，按週年利率百分之五計算之利息。
   2、訴訟費用由被告負擔。
   3、原告願供擔保請准宣告假執行。  
二、被告則以：
（一）被告就本件車禍發生雖有過失，然原告未注意車前狀況且
      超速行駛，亦有過失，被告主張過失相抵。
（二）被告對原告請求給付之範圍有如下爭執：
   1、醫療費用部分：
    ⑴陳松傳統推拿整復2,400元，未見醫生提出原告有接受推拿
      整復必要，亦看不出該治療内容與原告因本件車禍受傷害
      有何直接關聯性或必要性。
    ⑵大林慈濟醫院醫療費用收據第6張 (費用340元）、第9張（
      費用340元）為心臟内科看診收據，與本件車禍受傷害無
      關。
    ⑶原告提出之醫療診斷證明書係109年12月4日、110年3月12
      日，故大林慈濟醫院醫療費用收據第3張之證明書費280元
      、第7張證明書費200元、第10張證明書費140元、第12張
      證明書費60元，計680元，未經原告提出於本案使用，難
      認屬原告因本件車禍支出之必要費用。
   2、醫療用品部分：
      依原告提出之診斷證明書所載，其於109年7月4日住院至7
      月13日出院，而高大西藥房4,850元之相關費用，其購買
      時間為109年7月7日，購買地點為台南市新營區，然該段
      期間原告係在大林慈濟醫院住院治療中，其並非台南人，
      應無必要遠赴台南市新營區購買軟膏、棉 花、紗布、藥
      水等物品，該等物品並非原告因本件車禍受傷所增加之必
      要支出，亦未見任何醫囑為必要購買物品，被告否認之。
   3、交通費用部分：
      原告雖主張其往返家中與大林慈濟醫院的單趟計程車車資
       為615元，11趟共計6,765元等語，然原告未提出任何收
      據為證，被告否認之。
   4、機車維修費用部分：
      本件車禍發生時，原告機車是以左前車頭撞擊被告轎車後
      ，從左側倒下，又依道路交通事故照片9、10、13所示，
      原告機車只有前車頭大燈處、擋泥板有所損傷，其他估價
      單所列品項並無損壞而有需要更換之必要，被告否認之。
      再者，該估價單所示大燈、擋泥板之單價各高達22,980元
      、8,957元，是否有必要更換如此高單價之零件亦有疑問
      。又原告之機車出廠年份為西元2004年1月，依照行政院
      所頒佈之固定資產耐用年數表，其耐用年數僅有3年。故
      即便原告有更換該等零件之必要，亦應以殘值計算，原告
      請求之金額顯有過高，難認允當。 
   5、工作損失部分：
    ⑴原告雖為獨資企業之負責人，然於本案調解程序中自承係
      與配偶、兒子一同經營該水電工程行，故該水電工程行承
      包之工程並非全由、或僅能由原告一人完成。且原告於10
      9年7月4日發生車禍後，諭盟水電工程行於同年7月至11月
      間仍有繼續工程施作，並向買受人請領款，甚至洽談新的
      工作，足證原告獨資經營之水電工程行事實上非僅由原告
      一人經營，原告受傷休養期間並不影響該水電工程行之正
      常運作。
    ⑵原告主張109年1至6月收入為5,789,175元云云，然其109年
      1至12月之全年銷售額為4,985,610元，平均1個月僅415,4
      68元，6個月之銷售額為2,492,808元，實在無法得知原告
      所稱6個月收入為5,789,175元從何而來。更何況銷售額不
      等同於淨利，亦與實際收入所別，原告未提出有何所得或
      者營利事業所得之申報資料，逕以銷售額作為其工作損失
      之認定，顯不可採。且其銷售額亦應與其妻、子平分，不
      應以之作為原告一人之工作所得。
    ⑶依財政部頒定之109年度營利事業各業所得額暨同業利潤標
      準，水電工程之淨利率為9 % ，是即便原告受有損失，應
      以淨利率為計算標準始為合理，故原告請求之金額顯已過
      高。
   6、慰撫金之請求過高：
      兩造就本案肇事均有過失，且原告傷勢今已大致復原，於
      110年5月5日出席車禍鑑定會議時已可不需任何輔具獨自
      行走無礙；而被告已屆齡退休，經濟狀況不甚寬裕，故衡
      諸兩造經濟情況，原告請求之精神慰撫金顯屬過高，請鈞
      院予以酌減。
   7、被告汽車所受損害應可向原告主張抵銷；
     原告就本件車禍有過失，而被告之汽車亦有損壞，支出維
     修費49,795元，爰主張抵銷。
   8、被告主張過失相抵：
      原告就本件車禍有重大過失，被告主張過失相抵。
（三）聲明：
   1、原告之訴駁回。
   2、訴訟費用由原告負擔。
   3、如受不利判決，願供擔保請准免為假執行。 
三、爭點事項：
（一）不爭執事項：
   1、兩造發生本件車禍並造成原告受有右側股骨轉子下骨折、
      右側第4、5、6肋骨骨折等傷害。
　 2、本件車禍經交通部公路總局嘉義區監理所嘉雲區車輛行車
      事故鑑定委員會鑑定結果，認：「被告行經道路中央劃設
      有分向制線之路段，跨越分向限制線，往左迴車不當為肇
      事主因。原告未注意車前狀況，並隨時採取必要之安全措
      施為肇事次因」。　
   3、本件車禍肇事路段之速限為時速50公里，從被告行車紀錄
      器影像中之2分18秒原告機車行駛位置，到2分22秒兩造發
      生碰撞處之距離為92.8公尺。
（二）爭執事項：
   1、被告就本件車禍是否有過失？
   2、原告受損害額為何？
   3、原告可請求之賠償額為何？
四、本院判斷：
（一）被告就本件車禍是否有過失？
   1、兩造對發生本件車禍並造成原告受有右側股骨轉子下骨折
      、右側第4、5、6肋骨骨折等傷害之事實，並不爭執（本
      院卷第13-17、157、304頁），並有大林慈濟醫院診斷證
      明書、道路交通事故初步分析研判表、道路交通事故現場
      圖、嘉義縣竹崎分局110年3月10日嘉竹警四字第11000044
      62號函所檢附本件車禍相關資料、相片可佐（本院卷第13
      -17、81-125、157、304頁）。可證兩造就本件車禍確有
      過失，並致原告受傷害。
　 2、本件車禍經交通部公路總局嘉義區監理所嘉雲區車輛行車
      事故鑑定委員會鑑定結果，認：「被告行經道路中央劃設
      有分向制線之路段，跨越分向限制線，往左迴車不當為肇
      事主因。原告未注意車前狀況，並隨時採取必要之安全措
      施為肇事次因」。此有交通部公路總局嘉義區監理所110
      年5月27日嘉監鑑字第1100000877號函所檢附之鑑定書可
      證（本院卷第267-271頁）。益可證兩造就本件車禍確有
      過失，並致原告受傷害。
　 3、本件車禍肇事路段之速限為時速50公里，有道路交通事故
      調查報告表㈠可證（本院卷第85頁）。又從被告行車紀錄
      器影像中之2分18秒原告機車行駛位置，到2分22秒兩造發
      生碰撞處之距離為92.8公尺，以上有光碟可證，並經本院
      現場勘驗實屬，兩造對勘驗結果亦不爭執（本院卷第54、
      351頁）。據上核算原告在4秒期間行駛92.8公尺，還原時
      速為83.5公里（92.8/4×3600）。可證原告車禍時已超速3
      3.5公里。是若原告依速限行駛，在4秒鐘之時間，已足以
      讓原告反應並採取煞車之動作。但上開鑑定並未就原告時
      超速33.5公里作為兩造過失責任歸屬之基礎。是本院再綜
      合原告車禍時已超速33.5公里等情，認兩造就系爭車禍應
      屬同為肇事因素。
　 4、據上，兩造就本件車禍確有過失，兩造同為肇事因素，而
      原告亦因本件車禍而受傷害之事實，足堪予認定。本院衡
      諸兩造上述肇事之過失情節及程度，認兩造應同負百分之
      50之過失責任。
（二）原告所受損害額為何？
   1、按因故意或過失，不法侵害他人之權利者，負損害賠償責
      任（民法第184條第1項前段）；汽車、機車或其他非依軌
      道行駛之動力車輛，在使用中加損害於他人者，駕駛人應
      賠償因此所生之損害。但於防止損害之發生，已盡相當之
      注意者，不在此限（民法第191-2條）； 不法侵害他人之
      身體或健康者，對於被害人因此喪失或減少勞動能力或增
      加生活上之需要時，應負損害賠償責任（民法第193條第1
      項）；不法侵害他人之身體、健康、名譽、自由、信用、
      隱私、貞操，或不法侵害其他人格法益而情節重大者，被
      害人雖非財產上之損害，亦得請求賠償相當之金額（民法
      第195條第1項前段）； 不法毀損他人之物者，被害人得
      請求賠償其物因毀損所減少之價額（民法第196條）。查
      ，被告開車因過失發生本件車禍與原告碰撞，致原告受傷
      之事實既經認定，則原告依上開法規，請求被告為損害賠
      償，自屬有據。爰就原告各項請求是否有理由，分述如下
      ：
　 1、醫療費用：原告支出如附表之費用，有大林慈濟醫院收據
      、陳松傳統推拿整復證明收據可證（本院卷第159-171頁
      ），合計為102,218元。但：
　　⑴編號5、8心臟內科及傳統推拿整復費，合計合計3,080元（
      340+340+2,400)。原告並未證明與骨折傷害有醫療之必要
      性，是此部分之支出不應列入原告之損害額。
　　⑵按診斷書費用，如係被害人為證明損害發生及其範圍所必
      要之費用，應納為損害之一部分，得請求加害人賠償。查
      大林慈濟醫院醫療費用收據，其中編號2證明書費280元、
      第6張證明書費200元、第9張證明書費140元、第11張證明
      書費60元，合計680元（280+200+140+60)。原告並未提出
      開立當日證明書係用於本件訴訟供證據使用，或因傷必須
      請假之用，原告亦無載明證明書之用途為何，故難認屬原
      告為證明損害發生及其範圍所必要之費用，是上開證書費
      共計680元與本件損害無法證明有因果關係。故此部分之
      支出不應列入原告之損害額。
　　⑶以上合計原告醫療費用受損額為為98,458元（102,218－3,0
      80－680）。
　 2、醫療用品費用4,850元，此有高大西藥房收據（本院卷第1
      73頁）。依原告之診斷證明書所載（本院卷第157頁），
      其於109年7月4日住院至7月13日出院，然原告在高大西藥
      房之購買時間為109年7月7日，該段期間原告係在大林慈
      濟醫院住院中，實無必要另購買醫為療用品之必要。又高
      大西藥房位於台南市新營區，但原告並非台南人，且在大
      林慈濟醫院住院治療，而台南市新營區之地理位置，並非
      原告住所與大林慈濟醫院途經之地，原告應無必要遠赴台
      南市新營區購買軟膏、棉 花、紗布、藥水等物品之必要
      ，亦未見任何醫囑為必要購買上開物品，故此等物品並非
      原告因本件車禍事故受傷所增加之必要支出。
   3、交通費用（計程車車資）：
      原告於109年7月13日自大林慈濟醫院出院返家後，分別於
      同年7月24日、8月28日、11月13日、12月4日及110年2月5
      日至大林慈濟醫院回診追蹤治療，此有診斷證明書及醫療
      費用收據可稽。是原告於上開期間，往返於住家「嘉義縣
      水上鄉三和村頂寮15號之22」與大林慈濟醫院(地址：嘉
      義縣○○鎮○○路0號）間共11趟，上開路程單趟車資為615元
      ，大都會計程車車資試算表可證（本院卷第175頁）。故
      原告因此增加生活上所需之計程車車資6,765元（615×11
      ）。
   4、看護費用：原告受傷於109年7月13日出院後，需專人照顧
      3個月，此有大林慈濟醫院診斷證明書可稽（本院卷第157
      頁）。以每日看護費用2,200元計算，原告受有看護費用
      之損害198,000元（2200×90）。
   5、機車維修費用：
　　⑴原告所有之車牌號碼000-0000號大型重型機車係94年5月25
      日發照，且因本件車禍受損害，經「銘德機車行」估價回
      復系爭機車於損害發生前之原狀，所需費用為159,603元
      ，此有嘉義市監理站牌照登記書及估價單可徵（本院卷第
      177-179頁）。
　　⑵按民法第196條請求賠償物被毀損所減少之價額，得以修復
      費用為估定之標準，但以必要者為限（例如：修理材料以
      新品換舊品，應予折舊），換言之，以新零件更換舊零件
      者，應予折舊（參照最高法院77年度第9次民事庭會議決
      議）。因此，系爭機車之修復，應係回復車禍發生前之「
      應有狀態」，亦即機車損害尚須扣除折舊之部分，始為機
      車「應有狀態」。又系爭機車係94年5月25日出廠，此有
      行車執照影本可證（本院卷第177頁）。而距109年7月4日
      發生車禍時，業已使用15年1月10日，依行政院所頒「固
      定資產耐用年數表」，機車耐用年數為3年，於事故發生
      時已超過耐用年限，應以其系爭機車之殘值計算其損害額
      。又系爭機車之修理費159,603元，依所得稅法第51條及
      同法施行細則第48條之規定，本院以平均法計算零件之折
      舊。準此，扣除折舊後之系爭機車之損害額扣除折舊後之
      修復費用估定為39,901元【計算方式：1.殘價＝取得成本÷
      ( 耐用年數＋1)即159,604÷(3+1)≒39,901（小數點以下四
      捨五入）；2.折舊額 ＝(取得成本－殘價)×1/（耐用年數）
      ×（使用年數）即(159,604－39,901) ×1/3×（15+1/12）≒1
      19,703（小數點以下四捨五入）；3.扣除折舊後價值＝（
      新品取得成本－折舊額）即159,604－119,703＝39,901】。
   6、不能工作之損失：
　　⑴原告於109年7月4日車禍受傷住院，同年月13日出院，共住
      院10日，需專人照顧3個月，需休養7個月，此有大林慈濟
      醫院診斷證明書可證（本院卷第157頁）。原告自109年7
      月4日出院後7個月休養，合計原告受有7.3333月不能工作
      之損失，勘以認定。
　　⑵被告獨資設立「諭盟水電工程行」，經營承裝高低壓電器
      設備工程及電力公司發包之輸配電線路工程、水電材料買
      賣等項目，此有87年6月5日臺灣省嘉義縣政府營利事業登
      記證可徵（本院卷第181頁）。109年1月至同年6月份之銷
      售額計為2,897,520元，109年7月至同年11月銷售額計2,0
      64,630元，亦有電子發票明細表可證（本院卷第19-39、1
      83-188、189、209、223、231、241頁）合計4,962,150元
      。平均每月之營業額為451,105元（4,962,150÷11，元以
      下四捨五入）。
　  ⑶但銷售額不等同於淨利，與實際收入所別，原告未提出有
      何所得或者營利事業所得之申報資料，逕以銷售額作為其
      工作損失之認定，顯不可採。依109年營利事業各業所得
      額暨同業利潤標準，水電工程之淨利率為9％。原告7.3333
      個月不能工作之損失為297,728元（451,105×9％×7.3333）
      。
　　⑷被告抗辯「原告雖為獨資企業之負責人，然於本案調解程
      序中自承係與配偶、兒子一同經營該水電工程行，故該水
      電工程行承包之工程並非全由、或僅能由原告一人完成。
      且發生車禍後，諭盟水電工程行於同年7月至11月間仍有
      繼續工程施作，並向買受人請領款，甚至洽談新的工作，
      足證原告獨資經營之水電工程行事實上非僅由原告一人經
      營，原告受傷休養期間並不影響該水電工程行之正常運作
      」等語。但調解程序中，調解委員或法官所為之勸導及當
      事人所為之陳述或讓步，於調解不成立後之本案訴訟，不
      得採為裁判之基礎（民事訴訟法第422條）。故縱被告於
      調解程序有為上開陳述，依上開法規，於本件仍不得採為
      判決之基礎。
   7、精神慰撫金：按慰撫金之多寡，應斟酌雙方之身分、地位
      、資力與加害之程度，及其他各種情形核定相當之數額，
      該金額是否相當，自應依實際加害情形與請求人所受之痛
      苦及雙方之身分、地位、經濟狀況等關係決定之。查，被
      告因過失造成原告受傷，自係對原告之身體、健康之人格
      法益造成侵害，且情節重大。從而原告依上開規定請求精
      神慰撫金賠償，自應准許。查，原告係55年生，從事水電
      行，被告則為係47年生，高中畢，已婚，有2名子女，名
      下有汽車，不動產，以上有警訊筆錄可證，並為被告所陳
      明（本院卷第89、91、312頁）。本院參酌兩造上述之身
      分、地位、經濟能力，被告未與原告和解，以及原告所受
      之傷害等情，認原告請求之精神慰撫金以30萬元為適當。
   8、綜上，原告因系爭車禍之受損為額為990,852元（98,458＋
      6,765＋198,000＋39,901＋297,728元＋35萬）。
（三）原告可請求之賠償金額為何？
   1、按損害之發生或擴大，被害人與有過失者，法院得減輕賠
      償金額，或免除之（民法第217條第1項）。此項規定之目
      的在謀求加害人與被害人間之公平，倘受害人於事故之發
      生亦有過失時，由加害人負全部賠償責任，未免失諸過酷
      ，是以賦與法院得不待當事人之主張，減輕其賠償金額或
      免除之職權。換言之，基於過失相抵之責任減輕或免除，
      非僅為抗辯之一種，亦可使請求權全部或一部為之消滅，
      故裁判上得以職權斟酌之。
   2、本件車禍兩造應各負50％之過失責任等情，業如前述。則
      原告得請求被告賠償之金額，自應依原告之過失責任比例
      扣除。從而，原告得請求被告賠償之損害金額應為495,42
      6元（990,852×50％）。
　 3、按二人互負債務，而其給付種類相同，並均屆清償期者，
      各得以其債務，與他方之債務，互為抵銷。但依債之性質
      不能抵銷或依當事人之特約不得抵銷者，不在此限（民法
      第334條第1項）；抵銷，應以意思表示，向他方為之。其
      相互間債之關係，溯及最初得為抵銷時，按照抵銷數額而
      消滅（民法第335條第1項）。
    ⑴被告所有之車牌號碼0000-00號自用小客車，係101年發照
      ，亦因本件車禍亦受損，經估價修復鈑金費5,606元，烤
      漆費16,987元，零件費19,723元，工資7,479元，有匯豐
      嘉義廠估價單可證（本院卷第299頁）。
  　⑵上開被告汽車修復費修復鈑金費5,606元，烤漆費16,987元
      ，零件費19,723元，合計42,316元應予折舊。又系爭汽車
      係101年出廠，而距109年7月4日發生車禍時，業已使用8
      年7月，依行政院所頒「固定資產耐用年數表」，汽車耐
      用年數為5年，於事故發生時已超過耐用年限，應以其系
      爭機車之殘值計算其損害額。是系爭汽車之修理費42,316
      元，依所得稅法第51條及同法施行細則第48條之規定，以
      平均法計算零件之折舊。準此，扣除折舊後之系爭汽車之
      損害額扣除折舊後之修復費用估定為7,053元【計算方式
      ：1.殘價＝取得成本÷( 耐用年數＋1)即42,316÷(5+1)≒7,05
      3（小數點以下四捨五入）；2.折舊額 ＝(取得成本－殘價)
      ×1/（耐用年數）×（使用年數）即(42,316－7,053) ×1/5×
      （8+7/12）≒35,263（小數點以下四捨五入）；3.扣除折
      舊後價值＝（新品取得成本－折舊額）即42,316－35,263＝7,
      053】。加計工資7,479元後為14,532元。
　　⑶被告於110年8月12日以汽車受損額主張抵銷，有書狀可證
      （本院卷第296頁），經抵銷後故原告之受損額為480,894
      元（495,426－14,532）。
   4、次按負損害賠償責任者，除法律另有規定或契約另有訂定
      外，應回復他方損害發生前之原狀。因回復原狀而應給付
      金錢者，自損害發生時起，加給利息（民法第213條第1、
      2項）；損害賠償，除法律另有規定或契約另有訂定外，
      應以填補債權人所受損害及所失利益為限（民法第216條
      第1項）；給付有確定期限者，債務人自期限屆滿時起，
      負遲延責任。給付無確定期限者，債務人於債權人得請求
      給付時，經其催告而未為給付，自受催告時起，負遲延責
      任。其經債權人起訴，或依督促程序送達支付命令，與催
      告有同一之效力（民法第229條第1、2項）；又遲延之債
      務，以支付金錢為標的者，債權人得請求依法定利率計算
      之遲延利息。但約定利率較高者，仍從其約定利率（民法
      第233條第1項）；應付利息之債務，其利率未經約定，亦
      無法律可據者，週年利率為百分之5（民法第203條）。查
      ，被告過失造成原告受損害額480,894元之事實，業如前
      述，則原告依上開法規，請求被告給付480,894元，及自
      起訴狀繕本送達被告之翌日起，按年息百分之5計算之利
      息，並未逾上開規定之範圍，自無不合。又原告上開起訴
      狀繕本係於110年1月22日送達被告收受，有送達回證附卷
      可稽（本院卷第47頁）。從而，原告本於侵權行為損害賠
      償請求權之法律關係，請求被告給付480,894元，及自起
      訴狀繕本送達翌日即110年1月23日起至清償日止，按年息
      百分之5計算之利息部分，為有理由，應予准許。原告逾
      上開範圍之請求，為無理由，應予駁回。
 　5、本件因適用簡易程序，爰依民事訴訟法第389條第1項第3
      款之規定，依職權宣告假執行。另被告陳明願供擔保請准
      宣告免假執行，就原告勝訴部分經核無不合，爰酌定相當
      之擔保金額准許之。至於原告敗訴部分，其假執行之聲請
      ，已無所據，應予駁回。
（四）本案事證已臻明確，兩造其餘主張陳述及所提之證據，均
      不影響本案判決，毋庸再予審酌。
五、訴訟費用裁判之依據：民事訴訟法第79條。
中　　華　　民　　國　　110 　年　　11　　月　　24　　日
                  民事第三庭法　官　馮保郎   
以上正本係照原本作成。
如不服本判決，應於送達後20日內，向本院提出上訴狀（須按對
造人數提出繕本）及表明上訴理由，並依上訴利益繳交第二審裁
判費。如委任律師提起上訴者，應一併繳納上訴審裁判費。
中　　華　　民　　國　　110 　年　　11　　月　　24　　日
                            書記官　蔡沛圻
附表：醫療費用

醫院 編號  科別 日期 醫療金額（元） 大林慈濟醫院  1 急診外科 109年7月4日 570（卷161頁2張收據係重復）   2 骨科 109年7月13日 96,228   3 放射科 109年7月13日 300   4 骨科 109年7月27日 340   5 心臟內科 109年7月24日 340   6 證書費 109年7月24日 200   7 骨科 109年8月28日 360   8 心臟內科 109年8月28日 340   9 骨科 109年11月13日 500   10 骨科 109年12月4日 240   11 骨科 110年2月5日 400 陳松傳統推拿  1 傳統推拿 109年8月27日 2400 醫療用品  1 消炎軟膏等 109年7月7日 4850